nb: Amerikansk klesstørrelse: 0; 00; 1; 10; 11; 12; 13; 14; 15; 16; 18; 2; 20; 22; 24; 26; 28; 3; 30; 4; 5; 6; 7; 8; 9; Annet
de: US-Kleidergröße: 0; 00; 1; 10; 11; 12; 13; 14; 15; 16; 18; 2; 20; 22; 24; 26; 28; 3; 30; 4; 5; 6; 7; 8; 9; Sonstige
ru: Размер одежды US: 0; 00; 1; 10; 11; 12; 13; 14; 15; 16; 18; 2; 20; 22; 24; 26; 28; 3; 30; 4; 5; 6; 7; 8; 9; Другой
ko: 미국 옷 사이즈: 0; 00; 1; 10; 11; 12; 13; 14; 15; 16; 18; 2; 20; 22; 24; 26; 28; 3; 30; 4; 5; 6; 7; 8; 9; 기타
nl: VS kledingmaat: 0; 00; 1; 10; 11; 12; 13; 14; 15; 16; 18; 2; 20; 22; 24; 26; 28; 3; 30; 4; 5; 6; 7; 8; 9; Overig
es: Talla de ropa de EE. UU.: 0; 00; 1; 10; 11; 12; 13; 14; 15; 16; 18; 2; 20; 22; 24; 26; 28; 3; 30; 4; 5; 6; 7; 8; 9; Otro
zh-TW: 美國衣服尺寸: 0; 00; 1; 10; 11; 12; 13; 14; 15; 16; 18; 2; 20; 22; 24; 26; 28; 3; 30; 4; 5; 6; 7; 8; 9; 其他
da: Amerikansk tøjstørrelse: 0; 00; 1; 10; 11; 12; 13; 14; 15; 16; 18; 2; 20; 22; 24; 26; 28; 3; 30; 4; 5; 6; 7; 8; 9; Andet
hu: USA ruhaméret: 0; 00; 1; 10; 11; 12; 13; 14; 15; 16; 18; 2; 20; 22; 24; 26; 28; 3; 30; 4; 5; 6; 7; 8; 9; Egyéb
sk-SK: Veľkosť oblečenia v USA: 0; 00; 1; 10; 11; 12; 13; 14; 15; 16; 18; 2; 20; 22; 24; 26; 28; 3; 30; 4; 5; 6; 7; 8; 9; Iné
bg-BG: US размер на облекло: 0; 00; 1; 10; 11; 12; 13; 14; 15; 16; 18; 2; 20; 22; 24; 26; 28; 3; 30; 4; 5; 6; 7; 8; 9; Друг
en: US clothing size: 0; 00; 1; 10; 11; 12; 13; 14; 15; 16; 18; 2; 20; 22; 24; 26; 28; 3; 30; 4; 5; 6; 7; 8; 9; Other
th: ขนาดเสื้อผ้าแบบสหรัฐอเมริกา: 0; 00; 1; 10; 11; 12; 13; 14; 15; 16; 18; 2; 20; 22; 24; 26; 28; 3; 30; 4; 5; 6; 7; 8; 9; อื่นๆ
tr: ABD giysi bedeni: 0; 00; 1; 10; 11; 12; 13; 14; 15; 16; 18; 2; 20; 22; 24; 26; 28; 3; 30; 4; 5; 6; 7; 8; 9; Diğer
sl-SI: Ameriška velikost oblačil: 0; 00; 1; 10; 11; 12; 13; 14; 15; 16; 18; 2; 20; 22; 24; 26; 28; 3; 30; 4; 5; 6; 7; 8; 9; Drugo
vi: Kích cỡ quần áo theo chuẩn Mỹ (US): 0; 00; 1; 10; 11; 12; 13; 14; 15; 16; 18; 2; 20; 22; 24; 26; 28; 3; 30; 4; 5; 6; 7; 8; 9; Khác
ja: 米国の衣服寸法: 0; 00; 1; 10; 11; 12; 13; 14; 15; 16; 18; 2; 20; 22; 24; 26; 28; 3; 30; 4; 5; 6; 7; 8; 9; その他
fr: Tailles de vêtements aux États-Unis: 0; 00; 1; 10; 11; 12; 13; 14; 15; 16; 18; 2; 20; 22; 24; 26; 28; 3; 30; 4; 5; 6; 7; 8; 9; Autre
cs: Americká velikost oblečení: 0; 00; 1; 10; 11; 12; 13; 14; 15; 16; 18; 2; 20; 22; 24; 26; 28; 3; 30; 4; 5; 6; 7; 8; 9; Jiné
zh-CN: 美国衣服尺码: 0; 00; 1; 10; 11; 12; 13; 14; 15; 16; 18; 2; 20; 22; 24; 26; 28; 3; 30; 4; 5; 6; 7; 8; 9; 其他
lt-LT: JAV drabužių dydis: 0; 00; 1; 10; 11; 12; 13; 14; 15; 16; 18; 2; 20; 22; 24; 26; 28; 3; 30; 4; 5; 6; 7; 8; 9; Kita
pt-PT: Tamanho de roupa dos EUA: 0; 00; 1; 10; 11; 12; 13; 14; 15; 16; 18; 2; 20; 22; 24; 26; 28; 3; 30; 4; 5; 6; 7; 8; 9; Outro
pl: Rozmiar ubrania US: 0; 00; 1; 10; 11; 12; 13; 14; 15; 16; 18; 2; 20; 22; 24; 26; 28; 3; 30; 4; 5; 6; 7; 8; 9; Inny
fi: Yhdysvaltojen vaatteiden koko: 0; 00; 1; 10; 11; 12; 13; 14; 15; 16; 18; 2; 20; 22; 24; 26; 28; 3; 30; 4; 5; 6; 7; 8; 9; Muu
pt-BR: Tamanho da roupa nos EUA: 0; 00; 1; 10; 11; 12; 13; 14; 15; 16; 18; 2; 20; 22; 24; 26; 28; 3; 30; 4; 5; 6; 7; 8; 9; Outro
it: Taglia dei vestiti US: 0; 00; 1; 10; 11; 12; 13; 14; 15; 16; 18; 2; 20; 22; 24; 26; 28; 3; 30; 4; 5; 6; 7; 8; 9; Altro
sv: Klädstorlekar USA: 0; 00; 1; 10; 11; 12; 13; 14; 15; 16; 18; 2; 20; 22; 24; 26; 28; 3; 30; 4; 5; 6; 7; 8; 9; Övrigt
ro-RO: Mărime SUA pentru îmbrăcăminte: 0; 00; 1; 10; 11; 12; 13; 14; 15; 16; 18; 2; 20; 22; 24; 26; 28; 3; 30; 4; 5; 6; 7; 8; 9; Altele
el: Αμερικανικά μεγέθη ένδυσης: 0; 00; 1; 10; 11; 12; 13; 14; 15; 16; 18; 2; 20; 22; 24; 26; 28; 3; 30; 4; 5; 6; 7; 8; 9; Άλλο
hr-HR: Veličina odjeće (SAD): 0; 00; 1; 10; 11; 12; 13; 14; 15; 16; 18; 2; 20; 22; 24; 26; 28; 3; 30; 4; 5; 6; 7; 8; 9; Ostalo